【裁判字號】    97,易,48
【裁判日期】    970424
【裁判案由】    竊盜
【裁判全文】
臺灣宜蘭地方法院刑事判決                97年度易字第48號
公  訴  人  臺灣宜蘭地方法院檢察署檢察官
被      告  甲○○
上列被告因竊盜案件，經檢察官提起公訴（96年度偵字第4721號
），嗣於本院準備程序進行中，被告先就被訴事實為有罪之陳述
，經裁定進行簡式審判程序，本院判決如下：
    主  文
甲○○竊盜，累犯，處有期徒刑陸月，如易科罰金，以新臺幣壹
仟元折算壹日。
    事  實
一、甲○○前因毒品危害防制條例案件，經本院以94年度宜簡字
    第249號判決判處有期徒刑三月，如易科罰金，以銀元三百
    元折算一日、因竊盜案件，經本院以94年度羅簡字第284號
    判決判處有期徒刑六月，如易科罰金，以銀元三百元折算一
    日、因偽造文書案件，經本院以95年度訴字第237號判決判
    處有期徒刑五月，如易科罰金，以銀元三百元折算一日，並
    經本院以95年度聲字第790號裁定上開三罪應執行刑為有期
    徒刑一年，如易科罰金，以銀元三百元折算一日確定；另又
    因毒品危害防制條例案件，經本院以95年度宜簡字第39號判
    決判處有期徒刑四月，如易科罰金，以銀元三百元折算一日
    確定，經接續執行上開二應執行之刑後，甫於民國96年3月7
    日假釋縮刑期滿執行完畢。詎甲○○猶不知悔改，竟仍基於
    意圖為自己不法所有之竊盜犯意，於96年8月中旬某日中午
    ，見宜蘭縣礁溪鄉○○街11巷10號乙○○住處後門未關，即
    自該後門侵入上開住宅內（無故侵入住宅部分未據告訴），
    徒手竊取乙○○所有之行動電話手機一具（序號：00000000
    0000000號），得手後，旋於96年9月2日持往宜蘭市○○路
    上之聯霸通訊公司，以新臺幣一千元之價格出售予不知情之
    聯霸通訊公司員工。嗣警方於進行查贓業務時，查得上開行
    動電話之登記使用人並非甲○○而係乙○○後，始循線查知
    上情。
二、案經宜蘭縣政府警察局宜蘭分局報請臺灣宜蘭地方法院檢察
    署檢察官偵查起訴，嗣於本院準備程序進行中，被告先就被
    訴事實為有罪之陳述，經裁定進行簡式審判程序。
    理  由
一、上揭犯罪事實，迭據被告甲○○於警詢、檢察官偵訊及本院
    審理時坦承不諱，核與證人即被害人乙○○證述之手機失竊
    情節相符，並有聯霸通訊中古買賣切結書、通聯調閱查詢單
    在卷可稽。依此，足徵被告上開自白確與事實相符，本件事
    證已臻明確，被告之犯行堪予認定，應依法論科。
二、核被告甲○○之所為，係犯刑法第320條第1項之竊盜罪。又
    被告前因毒品危害防制條例案件，經本院以94年度宜簡字第
    249號判決判處有期徒刑三月，如易科罰金，以銀元三百元
    折算一日、因竊盜案件，經本院以94年度羅簡字第284號判
    決判處有期徒刑六月，如易科罰金，以銀元三百元折算一日
    、因偽造文書案件，經本院以95年度訴字第237號判決判處
    有期徒刑五月，如易科罰金，以銀元三百元折算一日，並經
    本院以95年度聲字第790號裁定上開三罪應執行刑為有期徒
    刑一年，如易科罰金，以銀元三百元折算一日確定；另又因
    毒品危害防制條例案件，經本院以95年度宜簡字第39號判決
    判處有期徒刑四月，如易科罰金，以銀元三百元折算一日確
    定，經接續執行上開二應執行之刑後，甫於96年3月7日假釋
    縮刑期滿執行完畢之事實，有卷附之臺灣高等法院被告前案
    紀錄表一件可資參照，其於受有期徒刑之執行完畢後，五年
    以內故意再犯有期徒刑以上之本罪，為累犯，應依法加重其
    刑。爰審酌被告之品行、智識程度；犯罪之動機、目的、手
    段、所得財物價值；前已因竊盜犯行，經法院判處罪刑確定
    並已執行完畢，猶不知悔改，再度因吸毒缺錢花用即任意進
    入他人住宅竊取財物，顯見其法治觀念薄弱，惡性非輕，惟
    其於犯後始終坦承犯行，態度尚佳及被害人所受損害等一切
    情狀，暨檢察官、被告對於科刑範圍所表示之意見後，量處
    如主文所示之刑，併諭知易科罰金之折算標準，以示警懲。
據上論斷，應依刑事訴訟法第284條之1、第273條之1第1項、第
299條第1項前段，刑法第320條第1項、第47條第1項、第41條第1
項前段，刑法施行法第1條之1，判決如主文。
本案經檢察官吳廣莉到庭執行職務。
中    華    民    國    97    年    4    月     24    日
                  刑事第三庭法  官  劉家祥
以上正本證明與原本無異。
如不服本判決應於收受本判決後10日內向本院提出上訴書狀，並
應敘述具體理由。若未敘述理由者，應於上訴期間屆滿後20日內
向本院補提理由書狀(均須按他造當事人之人數附繕本)。
                            書記官  劉謹翊
中    華    民    國    97    年    4     月    25    日
附錄本案論罪科刑法條全文：
中華民國刑法第320條第1項
（普通竊盜罪、竊佔罪）
意圖為自己或第三人不法之所有，而竊取他人之動產者，為竊盜
罪，處 5 年以下有期徒刑、拘役或 5 百元以下罰金。
中華民國刑法施行法第1條之1
中華民國九十四年一月七日刑法修正施行後，刑法分則編所定罰
金之貨幣單位為新臺幣。
九十四年一月七日刑法修正時，刑法分則編未修正之條文定有罰
金者，自九十四年一月七日刑法修正施行後，就其所定數額提高
為三十倍。但七十二年六月二十六日至九十四年一月七日新增或
修正之條文，就其所定數額提高為三倍。


司法院資訊處製作；財團法人民間司法改革基金會備份。
